【裁判字號】    95,訴,589
【裁判日期】    950529
【裁判案由】    野生動物保育法等
【裁判全文】
臺灣臺北地方法院刑事判決               95年度訴字第589號
公  訴  人  臺灣臺北地方法院檢察署檢察官
被      告  乙○○
上列被告因違反野生動物保育法等案件，經檢察官提起公訴（95
年度偵字第4081號），嗣被告於準備程序進行中先就被訴事實為
有罪之陳述，經本院合議庭裁定以簡式審判程序審理，判決如下
：
    主  文
乙○○竊盜，處有期徒刑伍月，如易科罰金，以參佰元折算壹日
; 緩刑貳年。
    事  實
一、乙○○基於為自己不法所有之意圖，於民國九十四年十一月
    三十日晚間八時許，侵入位於台北市○○區○○路二段三十
    號之「臺北市立木柵動物園」，復以攀爬園內「野生動物收
    容中心」屋外水管之方式，爬入該中心三樓陽台處，竊取飼
    養於該處之保育類蘇卡達象龜一隻 (晶片號碼：0606A205)
    、輻射烏龜六隻 (晶片號碼分別為：0604FA85、0604F144、
    06049B17、0604E334、0605AE43、0000000C號)得手，並將
    竊得之上開保育類野生動物攜回屏東縣萬丹鄉社皮村54號之
    19住處飼養把玩，然因上開保育類野生動物原已罹患感冒，
    且期間適逢寒流來襲，雖經被告送至某獸醫處救治，其中蘇
    卡達象龜一隻及輻射烏龜四隻仍陸續死亡。嗣經「臺北市立
    木柵動物園」報警處理，為警於九十五年二月九日下午一時
    四十五分持搜索票至乙○○上址住處搜索，當場查獲輻射烏
    龜二隻，始悉上情。
二、案經臺北市政府警察局文山第一分局報請臺灣臺北地方法院
    檢察署檢察官偵查起訴，被告於本院準備程序中就被訴事實
    為有罪之陳述，經本院合議庭裁定以簡式審判程序審理。
    理  由
一、上揭事實業據被告於本院審理中坦承不諱，並經證人即臺北
    市立木柵動物園甲○○證述屬實，復有輻射烏龜二隻扣案可
    資可資佐證，及贓物認領保管單一紙、照片八張附卷可參，
    上開蘇卡達象龜一隻 (晶片號碼：0606A205)、輻射烏龜六
    隻 (晶片號碼分別為：0604FA85、0604F144、06049B17、06
    04E334、0605AE43、0000000C號)確屬保育類野生動物，亦
    有卷附表列之學名、保育等級資料在卷可考，綜上，本件被
    告自白核事實相符，事證明確，被告犯行堪以認定。
二、核被告乙○○所為，係犯刑法第三百二十條第一項普通竊盜
    罪。爰審酌被告犯罪之動機、目的，其手段尚非以獵捕方式
    ，也無惡意傷害上開保育類動物，且其犯罪後已坦承犯行，
    態度尚稱良好等一切情狀，量處如主文所示之刑，並諭知易
    科罰金之折算標準，以資懲儆。又被告前未曾受有期徒刑以
    上刑之宣告，有臺灣高等法院被告前案紀錄表在卷可按，其
    因一時失慮，偶罹刑典，事後已坦承犯行，深具悔意，經此
    刑之宣告後，應知警惕而無再犯之虞，本院因認以暫不執行
    其刑為當，予以宣告緩刑二年，用啟自新。
三、公訴意旨另以：被告乙○○明知上開蘇卡達象龜一隻、輻射
    烏龜六隻係屬保育類野生動物，應予保育，不得有騷擾、虐
    待、獵捕、宰殺或為其他利用行為，竟於九十四年十一月三
    十日晚間八時許，侵入位於台北市○○區○○路二段三十號
    之「臺北市立木柵動物園」，復以攀爬園內「野生動物收容
    中心」屋外水管之方式，爬入該中心三樓陽台處，竊取飼養
    於該處之保育類蘇卡達象龜一隻 (晶片號碼：0606A205) 、
    輻射烏龜六隻 (晶片號碼分別為：0604FA85、0604F144、0
    6049B17、0604E334、0605AE43、0000000C號)得手，並將竊
    得之上開保育類野生動物攜回屏東縣萬丹鄉社皮村54號之19
    住處飼養把玩，然因飼養不當，致所竊得之蘇卡達象龜一隻
    及輻射烏龜四隻陸續死亡。因認被告另涉有違反野生動物保
    育法第十八條第一項第二款之規定，應依同法第四十一條第
    一項第二款、第四十二條第一項第二款之規定予以處罰等語
    。按犯罪事實應依證據認定之，無證據不得認定犯罪事實。
    又不能證明被告犯罪者，應諭知無罪之判決，刑事訴訟法第
    一百五十四條第二項、第三百零一條第一項分別定有明文。
    次按野生動物保育法之立法意旨乃為保育野生動物，維護物
    種多樣性，與自然生態之平衡。查被告乙○○雖係意圖為自
    己不法所有而竊取上開保育類烏龜，然其並非是在野外山林
    之烏龜自然棲息地予以捕獲，而是侵入「臺北市立木柵動物
    園」內之「野生動物收容中心」後，徒手竊得由動物園所人
    工飼養之保育類烏龜，故自無破壞自然生態平衡之情事。且
    其並未以藥品、獵具或其他器具或方法，捕取或獵殺上開保
    育類烏龜，自亦無獵捕之行為。另上開烏龜或係因罹患感冒
    而陸續自然死亡，並無證據顯示被告有另以藥品、器物、施
    以暴力或其他方法加以虐待、騷擾之行為而致上開保育類烏
    死亡，本件被告係出於意圖為自己不法所有之意思，竊取上
    開保育類烏龜，得手後攜回家中飼養，觀賞、把玩，此外，
    難認其另有何騷擾、虐待、獵捕、宰殺或為其他利用上開保
    育類動物之主觀犯意，本件被告所為自其情節以觀，並無任
    何特殊性，只屬一般常見之竊盜犯罪手法。此外，復查無其
    他任何積極事證足資證明被告確有公訴人所指之此部分犯罪
    行為，不能證明被告確有此部分犯行，原應依法為被告此部
    分犯行無罪之諭知，惟因公訴人認此部分犯行若成立犯罪，
    與前開經論罪科刑之竊盜犯行間有想像競合犯裁判上一罪之
    關係，故爰不另為此部分行為無罪之諭知，附此敘明。
據上論斷，應依刑事訴訟法第二百七十三條之一第一項、第二百
九十九條第一項前段，刑法第三百二十條第一項，刑法第四十一
條第一項前段、第七十四條第一款，罰金罰緩提高標準條例第一
前段、第二條，判決如主文。
本案經檢察官陳以敦到庭執行職務。
中    華    民    國    95    年    5     月   29    日
                        刑事第二庭    法  官
上正本證明與原本無異。
如不服本判決，應於判決送達後10日內向本院提出上訴狀 (應抄
附繕本)。
                                      書記官  張漪蕙
中    華    民    國    95    年    5     月   29  日
附錄法條：


司法院資訊處製作；財團法人民間司法改革基金會備份。
